【裁判字號】    92,訴,1287
【裁判日期】    920922
【裁判案由】    毒品危害防制條例
【裁判全文】
臺灣臺北地方法院刑事判決                        九十二年度訴字第一二八七號
    公  訴  人  臺灣臺北地方法院檢察署檢察官
    被      告  乙○○  男  民.
右列被告因違反毒品危害防制條例案件，經檢察官提起公訴（九十二年度毒偵字第一
一０六號），本院判決如左：
    主      文
乙○○施用第一級毒品，累犯，處有期徒刑捌月。
    事      實
一、乙○○前於民國七十二年八月間因犯煙毒案件，經台灣高等法院就其施打毒品部
    分判處有期徒刑三年六月，就其販賣毒品部分判處無期徒刑，嗣並均確定。嗣由
    台灣高等法院先依中華民國七十七年罪犯減刑條例規定，就其所犯上開二案件減
    刑後定執行刑為有期徒刑十六年，再依中華民國八十年罪犯減刑條例規定，就其
    所犯上開二案件減刑後定執行刑為有期徒刑十五年十月，依檢察官所簽發執行指
    揮書之記載本應於八十七年十一月十五日執行完畢，嗣於八十二年四月一日縮短
    刑期假釋出監，假釋期間於八十七年七月二十日屆滿，假釋期間屆滿未經撤銷假
    釋，視為執行完畢。
二、乙○○又於九十年七月間因有連續施用第一級毒品海洛因（以下稱海洛因）違反
    毒品危害防制條例規定之行為，經本院依檢察官之聲請於九十年九月十日以九十
    年度毒聲字第一九九一號裁定令入戒治處所施以強制戒治一年，嗣經停止戒治，
    所餘戒治期間付保護管束，保護管束期間於九十一年九月九日屆滿未經撤銷，而
    由台灣台北地方法院檢察署檢察官於九十一年十月十二日以該署九十一年度戒毒
    偵字第一六九號不起訴處分書為不起訴之處分。詎乙○○竟又於九十二年四月九
    日在其台北市○○區○○路二段一五０巷五二號三樓住處施用海洛因一次，而因
    其為毒品列管人口，經警通知於九十二年四月十日至台北市政府警察局萬華分局
    接受採尿，嗣由警採集其尿液送驗發現有嗎啡陽性反應，而知上情。
三、案經台北市政府警察局萬華分局移送台灣台北地方法院檢察署檢察官偵查起訴，
    乙○○於本院審理中因傳喚、拘提無著，由本院於九十二年八月十五日對其發布
    通緝，嗣經警於九十二年八月二十日緝獲乙○○，而解送本院歸案審理。
    理      由
一、證據能力之認定：
    本件起訴檢察官用以認定被告有事實欄二所述，於九十二年四月九日施用毒品犯
    行之唯一證據係台灣尖端先進生技醫藥股份有限公司（以下稱台灣尖端公司）就
    被告為警所採集尿液，經該公司以酵素免疫分析法初步檢驗，復以氣相層析質譜
    儀分析法確認有嗎啡陽性反應之濫用藥物檢驗報告一紙（偵查卷第六頁參照），
    按該紙檢驗報告於性質上本係被告以外之人，即台灣尖端公司檢驗人員於本件審
    判外所為之書面陳述，因該檢驗報告非審判長、受命法官或檢察官依刑事訴訟法
    第一九八條規定囑託該公司所為之鑑定，而係由警察機關在將本件移送檢察官偵
    查前自行送請該公司所為之鑑定，故不屬於同法第二０六條規定由鑑定人所出具
    之鑑定報告，依刑事訴訟法第一五九條第一項規定，該紙檢驗報告乃屬於傳聞證
    據，又因該報告係由該公司針對具體個案為之，與刑事訴訟法第一五九條之四第
    二款，由從事業務之人在業務上或通常業務過程中，不間斷有規律記載所製作之
    紀錄文書、證明文書有間（該條款立法理由參照），故亦非刑事訴訟法第一五九
    條之四第二款所謂得成為傳聞例外之業務文書（王兆鵬、陳運財等著【傳聞法則
    理論與實踐】一書第二三０頁至第二三一頁，二００三年九月初版第一刷參照）
    ，惟被告於本院九十二年九月十八日審理時對於該份檢驗報告同意作為證據使用
    （當日審判筆錄參照），本院審酌該份檢驗報告對被告為警所採集尿液係以酵素
    免疫分析法初步檢驗，復以氣相層析質譜儀分析法確認，其作成之情況並無不適
    當之情形，故該份檢驗報告依刑事訴訟法第一五九條之五之規定，乃因被告之同
    意，復因無任何不適當作為證據之情形，而有證據能力，先予敘明。
二、右揭事實二之部分中，關於被告乙○○有於前述時地施用海洛因之事實，業據被
    告於本院審理時供承不諱（本院九十二年九月十八日審判筆錄參照），而被告為
    警所採集尿液經送台灣尖端公司檢驗結果係呈嗎啡陽性反應，有如前所述由該公
    司出具之濫用藥物檢驗報告一紙在卷可憑，是依有證據能力，而可為補強證據之
    台灣尖端公司所出具之濫用藥物檢驗報告書已足資擔保被告於本院審理中所為之
    上開任意性自白具有相當程度之真實性，而得使本院確信被告前述自白之犯罪事
    實確屬真實，從而依刑事訴訟法第一百五十六條第一項「被告之自白，非出於強
    暴、脅迫、利誘、詐欺、違法羈押或其他不正之方法，且與事實相符者，得為證
    據。」及第二項「被告之自白，不得作為有罪判決之唯一證據，仍應調查其他必
    要之證據，以察其是否與事實相符。」規定，本院自得依被告前述自白及各該補
    強證據認定被告確有為前述犯行。且被告前於九十年七月間因有連續施用海洛因
    違反毒品危害防制條例規定之行為，經本院依檢察官之聲請於九十年九月十日以
    九十年度毒聲字第一九九一號裁定令入戒治處所施以強制戒治一年，嗣經停止戒
    治，所餘戒治期間付保護管束，保護管束期間於九十一年九月九日屆滿未經撤銷
    ，而由台灣台北地方法院檢察署檢察官於九十一年十月十二日以該署九十一年度
    戒毒偵字第一六九號不起訴處分書為不起訴之處分，有上開案件相關裁定書、不
    起訴處分書附本院卷可稽，併予說明。
三、核被告乙○○所為，係犯毒品危害防制條例第十條第一項之施用第一級毒品罪。
    其施用海洛因前後持有海洛因之低度行為，應為施用海洛因之高度行為所吸收，
    不另論罪。查被告前於民國七十二年八月間因犯煙毒案件，經台灣高等法院就其
    施打毒品部分判處有期徒刑三年六月，就其販賣毒品部分判處無期徒刑，嗣並均
    確定。嗣由台灣高等法院先依中華民國七十七年罪犯減刑條例規定，就其所犯上
    開二案件減刑後定執行刑為有期徒刑十六年，再依中華民國八十年罪犯減刑條例
    規定，就其所犯上開二案件減刑後定執行刑為有期徒刑十五年十月，依檢察官所
    簽發執行指揮書之記載本應於八十七年十一月十五日執行完畢，嗣於八十二年四
    月一日縮短刑期假釋出監，假釋期間於八十七年七月二十日屆滿，假釋期間屆滿
    未經撤銷假釋，視為執行完畢，此有台灣高等法院被告全國前案紀錄表一紙在卷
    足憑，並經本院調閱其所犯上開案件之案卷核閱無誤，有其所犯上開案件之判決
    書、執行指揮書附本院卷可稽，被告於受有期徒刑之執行完畢後五年以內，再犯
    本件有期徒刑以上之罪，係屬累犯，應依刑法第四十七條規定加重其刑。爰審酌
    被告於毒品危害防制條例公佈生效後一度由法院裁定送強制戒治，又再犯本件之
    罪，顯未因前所受強制戒治之處分而決心改過及其本件施用毒品行為之時間次數
    、智識程度、品行、犯後尚能坦承犯行犯後態度良好等一切情狀，本院認公訴人
    於本院審理時對被告具體求處有期徒刑八月，要屬適當，爰依公訴人之具體求刑
    對被告判處如主文所示之刑。
據上論斷，應依刑事訴訟法第二百九十九條第一項前段，毒品危害防制條例第十條第
一項，刑法第十一條前段、第四十七條，判決如主文。
本案經檢察官甲○○到庭執行職務
中      華      民      國    九十二    年      九      月    二十二    日
                                  臺灣臺北地方法院刑事第九庭
                                      審判長法  官  葉建廷
                                            法  官  林鴻達
                                            法  官  林怡秀
右正本證明與原本無異。
如不服本判決，應於送達後十日內向本院提出上訴狀。
                                            書記官  蔡梅蓮
中      華      民      國    九十二    年      九      月    二十二    日
附錄本案論罪科刑法條全文：
毒品危害防制條例第十條：
施用第一級毒品者，處六月以上五年以下有期徒刑。
施用第二級毒品者，處三年以下有期徒刑。


司法院資訊處製作；財團法人民間司法改革基金會備份。
